---
title: 'Tarea 7: pagerank'
output:
  html_document:
    df_print: paged
---

_175904 - Jorge III Altamirano Astorga_

# {.tabset}

Considera la siguiente gráfica:

```{r message=FALSE, warning=FALSE, include=FALSE}
library(tidyverse)
library(ggraph)
library(igraph)
library(expm)
library(igraphdata)
library(visNetwork)
library(tidygraph)
```

```{r}
#reordenado 
grafo <- c( #por alfabéticamente, jaa
  'a','b',
  'a','e',
  'b','a',
  'b','c',
  'b','h',
  'c','a',
  'd','e',
  'e','f',
  'e','d',
  'f','d',
  'f','g',
  'h','i',
  'i','j',
  'j','h',
  'g','g')
red <- igraph::graph(grafo, directed = TRUE)
plot(red)
```

## 1

1. Calcula la matriz de transición $M$ a partir de la matriz de adyacencia $A$. Verifica que los renglones de la matriz suman uno. **Ojo**: los renglones
de la matriz de adyacencia y transición no necesariamente están ordenados
por orden alfabético.

```{r}
matrix(grafo, ncol = 2)
```

Matríz de Adyacencia

```{r}
A <- get.adjacency(red)
A
```

Matríz de transición

```{r}
M <- A / Matrix::rowSums(A)
M
```

Efectivamente suman 1, además las reordené.

```{r}
Matrix::rowSums(M)
```

## 2

1. Identifica los nodos de esta red que son callejones sin salida (los callejones sin salida no tienen aristas de salida o solo tienen una arista que apunta a
sí mismos). 

La matriz se pudiera decir que es estocástica, todos los nodos tienen una salida.

```{r}
t(scale(t(as.matrix(A)), center=FALSE, scale=apply(A,1,sum)))
```

Sin embargo, respondiendo la pregunta específicamente: que apuntan a sí mismos: **el nodo g** a punta a sí mismo, pero según las notas es un spider web estrictamente. 

Esto incluso lo soporta la que el resultado mostrado arriba: **ninguna fila es igual a 0**.

## 3

2. Identifica trampas de telaraña en esta red.

Existen estas 3 spider traps (comenté las líneas que las unían).

```{r}
c('a','b',
  #'a','e',
  'b','a',
  'b','c',
  #'b','h',
  'c','a',
  'd','e',
  'e','f',
  'e','d',
  'f','d',
  #'f','g',
  'h','i',
  'i','j',
  'j','h',
  'g','g') %>%
  igraph::graph(., directed = TRUE) %>% 
  plot(.)
```

## 4

3. Utilizando las dos respuestas anteriores, ¿qué crees que pase cuando
calculamos el pagerank de estos nodos? Piensa en cómo se distribuye la importancia
en la red según la matriz de transición, y dónde va a terminar concentrándose la
importancia.

Dichos 3 spider traps compiten por atrapar toda la importancia, en particular el g.

## 5

4. Verifica tu intuición calculando el vector propio asociado a $M^t$ con valor propio 1.

Mi intuición funcionó más o menos bien, pero no lo suficiente como para captar que toda la importancia la captó totalmente el nodo **g**.

```{r}
eigen_1 <- eigen(t(as.matrix(M)))
row.names(eigen_1$vectors) <- row.names(A)
names(eigen_1$values) <- row.names(A)
eigen_1$values
eigen_1$vectors
```

## 6

5. Ahora verificamos el resultado distribuyendo la importancia con la matriz
$M^t$ comenzando con toda la importancia concentrada en el nodo a.


- Explica por qué cuando iteramos una vez obtenemos la importancia distribuida
igualmente en el nodo b y el nodo e:

Debido a que son el inicio de un spider trap.

```{r}
v <- c(1, rep(0,9))
v
t(as.matrix(M)) %*% v %>% as.vector()
```

- ¿Cómo queda distribuida la importancia cuando hacemos 20 pasos como el anterior?

```{r}
t(as.matrix(M)) %*% t(as.matrix(M)) %*% v %>% as.vector()
```

```{r}
v_n <- data.frame(n=1:20)
v_n$v_n <- lapply(1:20, function(i){
  r <- t(as.matrix(M)) %^% i %*% v %>% as.vector()
  names(r) <- rownames(A)
  r
})
v_n[20,2]
```

## 7 

6. Elimina el nodo $g$ de la gráfica y repite el ejercicio anterior. Antes,
intenta predecir cuáles van a ser las importancias de los nodos. Explica 
por qué obtienes ceros en las importancias de pagerank.

Porque son el inicio de un spider trap.

```{r}
grafo_1 <- c( #por alfabéticamente, jaa
  'a','b',
  'a','e',
  'b','a',
  'b','c',
  'b','h',
  'c','a',
  'd','e',
  'e','f',
  'e','d',
  'f','d',
  #'f','g',
  'h','i',
  'i','j',
  'j','h')
red_1 <- igraph::graph(grafo_1, directed = TRUE)
plot(red_1)
```

```{r}
A_1 <- get.adjacency(red_1)
M_1 <- A_1 / Matrix::rowSums(A_1)
t(scale(t(as.matrix(A_1)), center=FALSE, scale=apply(A_1,1,sum)))
```

```{r}
eigen_2 <- eigen(t(as.matrix(M_1)))
row.names(eigen_2$vectors) <- row.names(A_1)
names(eigen_2$values) <- row.names(A_1)
eigen_2$values
eigen_2$vectors
```

```{r}
t(as.matrix(M)) %*% t(as.matrix(M)) %*% v %>% as.vector()
```

## 8

7. Explica por qué en los dos ejemplos las importancias de pagerank asignadas no son
satisfactorias para el problema de asignar importancia a páginas web.

Porque la propiedad de la teletransportación siempre es válida y un _usuario_ siempre va a poderse mover de una a otra página.

## 9

8. Considera ahora la gráfica

```{r}
igraph::graph(c('a','b','b','h','h','i','i','j','j','h',
                    'b','d','d','a','c','e','e','f','f','c','a','e',
                    'e','c','b','a','f','g'), directed = TRUE) %>%
plot
```

Esta gráfica tiene un callejón sin salida. Modifica la matriz de transición
de esta gráfica para que sea una matriz estocástica (tip: modifica el 
renglón correspondiente a g en la matriz de transición).

En este caso modifiqué la gráficda para que tuviera un retorno, añadiendo la fila g->f

```{r}
red_2 <- igraph::graph(c(
  'a','b',
  'b','h',
  'h','i',
  'i','j',
  'j','h',
  'b','d',
  'd','a',
  'c','e',
  'e','f',
  'f','c',
  'a','e',
  'e','c',
  'b','a',
  'f','g'), directed = TRUE) 
red_2 %>% plot
```

```{r}
A_2 <- igraph::get.adjacency(red_2)
A_2["g",] <- rep(0.0001,10)
A_2
M_2 <- A_2 / Matrix::rowSums(A_2)
M_2
```

## 10

9.  Calcula las importancias ¿Se
cumple el Teorema de Perron-Frobenius para su matriz de transición modificada?
Explica los ceros que aparecen en la solución.

```{r}
desc_A_2 <- eigen(as.matrix(A_2))
desc_A_2$values
A_2.und <- igraph::as.undirected(red_2) 

A_2_tlb <- A_2.und %>% as_tbl_graph() %>%
  activate(nodes) %>%
  mutate(nombre = 1:10) %>%
  mutate(importancia = centrality_eigen())
ggraph(A_2_tlb, layout = 'fr') +
  geom_edge_link(alpha=0.2) +
  geom_node_point(aes(size = importancia), colour = 'salmon') +
  theme_graph(base_family = 'sans')
```

## 11

10. Ahora modifica la matriz de transición $M$ con probabilidad de
teletransportación 0.15 ($\alpha = 0.85$). Calcula las importancias de Pagerank.
Explica por qué es más satisfactoria esta solución que la anterior.

Como se pueden apreciar los eigen vectores ya son todos positivos.


```{r}
unos <- rep(1,nrow(M_2))
alpha <- 0.85
M.2 <- alpha*M_2 + (1-alpha)*unos%*%t(unos)/nrow(M_2)
M.2
```

```{r}
sol <- eigen(t(M.2))
abs(as.numeric(sol$vectors[,1]))/sum(abs(as.numeric(sol$vectors)))
sol$values
```

## 12

11. Comenzando con toda la importancia concentrada en el nodo a, itera
multiplicando por la matriz modificada del inciso anterior. ¿Qué tan
cerca estás de la solución del inciso anterior después de 30 iteraciones? (tip:
recuerda normalizar los vectores para que sumen 1).

```{r}
v <- c(1, rep(0,9))
sapply(1:30, function(i){
  r <- t(as.matrix(M_2)) %^% i %*% v %>% as.vector()
  names(r) <- rownames(A)
  r
}) 
```

## 13

12. Explica por qué el enfoque de los dos incisos anteriores no es tan apropiado
para gráficas muy grandes. Repasa el algoritmo de pagerank que vimos al final
de la clase anterior.

Porque es demasiado grande para poderse visualizar e intepretar.
