---
title: "Examen 1 - Ejercicio 1"
output:
  html_document:
    df_print: paged
---

_175904 - Jorge III Altamirano Astorga_
_177508 - Uriel Miranda Miñón_

```{r include=FALSE}
library(tidyverse)
options("mc.cores" = 15L)
library(textreuse)
```

Datos de [Enron](https://archive.ics.uci.edu/ml/datasets/Bag+of+Words)

# {.tabset}

## Carga de datos
```{r}
vocab <- read_csv("enron/vocab.enron.txt", col_names = "word")
vocab <- vocab %>% 
  rowid_to_column("word_id")
vocab
```

```{r}
enron <- read_table2("enron/docword.enron.txt", 
                  col_names = c("doc_id", "word_id", "n"),
                  col_types = "iii", 
                  progress = F,
                  skip = 3)
enron[1:5,]
```

```{r}
qplot(log10(enron$n))
```

## Join

```{r}
enron2 <- left_join(enron %>% select(-n), 
                    vocab, 
                    by = c("word_id", "word_id"))
enron2[1:5,]
```

```{r}
enron3 <- enron2 %>%
  select(doc_id, word) %>%
  group_by(doc_id) %>%
  summarise(doc = paste(word, collapse = " "), doc_length = length(word)) 
enron3[1:100,]
```

## Firmas

```{r}
set.seed(175904)
options("mc.cores" = 15L)
minhash <- minhash_generator(16, seed = 175904)
corpus <- TextReuseCorpus(text = enron3$doc, 
                          tokenizer = tokenize_words, 
                          lowercase = TRUE,
                          hash_func = minhash,
                          keep_tokens = TRUE,
                          keep_text = TRUE, 
                          skip_short = FALSE)
```

Estos son los documentos similares

```{r}
mh <- hashes(corpus)
similitud <- sapply(mh, function(x) mean(mh[[900]]==x))

#listado de documentos
sims <- which(similitud > 0.5)
names(sims) 
```

Estas son las palabras, las cuales son similares efectivamente:

```{r}
print("Document 900")
corpus[[900]]$content
print("Document 1153")
corpus[[1153]]$content
print("Document 2325")
corpus[[2325]]$content
print("Document 2435")
corpus[[2435]]$content
```

La similitud de Jaccard es 1, son idénticos.

```{r}
pairwise_compare(corpus[sims], jaccard_similarity, progress = F)
```

## LSH

```{r}
options("mc.cores" = 15L)
n_hashes <- 8
bands <- 2
docs_lsh <- c(100, 105, 1400)
minhashes <- minhash_generator(n_hashes, seed = 175904)
corpus_lsh <- TextReuseCorpus(
                text = enron3$doc, 
                tokenizer = tokenize_words,
                minhash_func = minhashes,
                keep_tokens = T,
                keep_text = T,
                skip_short = FALSE)
lsh <- lsh(corpus_lsh, bands = bands, progress =  F)
lsh %>% sample_n(5)
```

```{r}
lsh_100  <- lsh_query(lsh, "doc-100")
lsh_105  <- lsh_query(lsh, "doc-105")
lsh_1400 <- lsh_query(lsh, "doc-1400")
lsh_100; lsh_105; lsh_1400
```


### Similitud de Jaccard

Estos son los datos exactos de las similitudes donde hay "doc-100", como se muestra en el siguiente `pairwise_compare` no se hicieron discrimenaciones por similitud aparecen similitudes bajas.

```{r}
lsh_100_sims <- c(
  which(names(corpus_lsh) %in% lsh_100$a ),
  which(names(corpus_lsh) %in% lsh_100$b))
pairwise_compare(corpus_lsh[lsh_100_sims], jaccard_similarity)
```

### Textos

```{r}
sapply(lsh_100_sims, function(i){
  sprintf('doc-%d: %s', i, corpus_lsh[[i]]$content)
       })
```

## Examen

## Ejercicio 1: Correos de Enron

En este ejemplo construiremos una aplicación para devolver rápidamente
correos similares a uno dado, en el sentido de que contienen palabras similares. Utilizaremos minhashing/LSH.

Utilizaremos los datos de correos de Enron de <https://archive.ics.uci.edu/ml/datasets/Bag+of+Words>. El formato está explicado  en el archivo que acompaña los datos (docword.enron y vocab.enron). Considera a las palabras como tejas.

1. Construye una matriz de firmas (de longitud 16) de minhashing para esta colección. Utiliza la matriz de firmas para encontrar mails similares al 900 (más de 50% de similitud de Jaccard) ¿Qué palabras comparten estos documentos?

_Estas son las palabras que comparten:_

_ address balance bill code consolidate cost credit creditor debt end equity estimated form free fuck full help helped hit home improve incurred interested invite late loan low lower message mind month monthly obligation party payment phone principal program property provide provided rating read reduce remove reply request risk securely send size sources stop thing thousand totally unsubscribe zip_

2. (LSH) Utiliza 8 bandas de 2 hashes cada una para obtener pares candidatos para similitud. A partir de los candidatos en las cubetas correspondientes, devuelve los 20 mejores candidatos (si existen) para los documentos 100, 105, 1400. Recuerda calcular la similitud exacta para los pares candidatos que consideres. 

_Se muestra el resultado en la pestaña "LSH"._

3. En cada caso, describe el grupo de candidatos mostrando
las palabras más comunes que ocurren en ellos.

_Igualmente se muestra el resultado en la pestaña "LSH"._
