---
title: "Examen 1 - Ejercicio 1"
output:
  html_document:
    df_print: paged
---

_175904 - Jorge III Altamirano Astorga_
_177508 - Uriel Miranda Miñón_

```{r include=FALSE}
library(tidyverse)
options("mc.cores" = 15L)
library(textreuse)
```

Datos de [Enron](https://archive.ics.uci.edu/ml/datasets/Bag+of+Words)

# {.tabset}

## Carga de datos
```{r}
vocab <- read_csv("enron/vocab.enron.txt", col_names = "word")
vocab <- vocab %>% 
  rowid_to_column("word_id")
vocab
```

```{r}
enron <- read_table2("enron/docword.enron.txt", 
                  col_names = c("doc_id", "word_id", "n"),
                  col_types = "iii", 
                  progress = F,
                  skip = 3)
enron[1:5,]
```

```{r}
qplot(log10(enron$n))
```

## Join

```{r}
enron2 <- left_join(enron %>% select(-n), 
                    vocab, 
                    by = c("word_id", "word_id"))
enron2[1:5,]
```

```{r}
enron3 <- enron2 %>%
  select(doc_id, word) %>%
  group_by(doc_id) %>%
  summarise(doc = paste(word, collapse = " "), doc_length = length(word)) 
enron3[1:100,]
```

## Firmas

```{r}
set.seed(175904)
options("mc.cores" = 15L)
minhash <- minhash_generator(16, seed = 175904)
corpus <- TextReuseCorpus(text = enron3$doc, 
                          tokenizer = tokenize_words, 
                          lowercase = TRUE,
                          hash_func = minhash,
                          keep_tokens = TRUE,
                          keep_text = TRUE, 
                          skip_short = FALSE)
```

Estos son los documentos similares

```{r}
mh <- hashes(corpus)
similitud <- sapply(mh, function(x) mean(mh[[900]]==x))

#listado de documentos
sims <- which(similitud > 0.5)
names(sims) 
```

Estas son las palabras, las cuales son similares efectivamente:

```{r}
print("Document 900")
corpus[[900]]$content
print("Document 1153")
corpus[[1153]]$content
print("Document 2325")
corpus[[2325]]$content
print("Document 2435")
corpus[[2435]]$content
```

La similitud de Jaccard es 1, son idénticos.

```{r}
pairwise_compare(corpus[sims], jaccard_similarity, progress = F)
```

## LSH

```{r}
options("mc.cores" = 15L)
n_hashes <- 8
bands <- 2
docs_lsh <- c(100, 105, 1400)
minhashes <- minhash_generator(n_hashes, seed = 175904)
corpus_lsh <- TextReuseCorpus(
                text = enron3$doc, 
                tokenizer = tokenize_words,
                minhash_func = minhashes,
                keep_tokens = T,
                keep_text = T,
                skip_short = FALSE)
lsh <- lsh(corpus_lsh, bands = bands, progress =  F)
lsh %>% sample_n(5)
```

```{r}
lsh_100  <- lsh_query(lsh, "doc-100")
lsh_105  <- lsh_query(lsh, "doc-105")
lsh_1400 <- lsh_query(lsh, "doc-1400")
lsh_100; lsh_105; lsh_1400
```


### Similitud de Jaccard

Estos son los datos exactos de las similitudes donde hay "doc-100", como se muestra en el siguiente `pairwise_compare` no se hicieron discrimenaciones por similitud aparecen similitudes bajas.

```{r}
lsh_100_sims <- c(
  which(names(corpus_lsh) %in% lsh_100$a ),
  which(names(corpus_lsh) %in% lsh_100$b))
pairwise_compare(corpus_lsh[lsh_100_sims], jaccard_similarity)
```

### Textos

```{r}
sapply(lsh_100_sims, function(i){
  sprintf('doc-%d: %s', i, corpus_lsh[[i]]$content)
       })
```

